【裁判字號】    99,審易,299
【裁判日期】    990618
【裁判案由】    違反毒品危害防制條例
【裁判全文】
臺灣新竹地方法院宣示判決筆錄        99年度審易字第299 號
公  訴  人  臺灣新竹地方法院檢察署檢察官
被      告  乙○○
指定辯護人  本院公設辯護人  甲○○
上列被告因違反毒品危害防制條例一案，經檢察官提起公訴（99
年度毒偵字第694 號）後，聲請本院改依協商程序而為判決，於
中華民國99年6 月18日下午4 時在本院刑事第十一法庭宣示判決
，出席職員如下：
                                      審判長法官  馮俊郎
                                          書記官  王思穎
                                          通  譯  楊德光
法官起立朗讀判決主文、犯罪事實要旨、處罰條文，及告以上訴
限制、期間並提出上訴狀之法院，且諭知記載其內容：
一、主  文：
    乙○○施用第二級毒品，累犯，處有期徒刑陸月，如易科罰
    金，以新臺幣壹仟元折算壹日。
二、犯罪事實要旨：
（一）乙○○前曾於(1)民國93年12月間，因公共危險案件，經本
      院於94年5 月10日，以94年度交訴字第14號判決，判處有
      期徒刑9 月，嗣於94年5 月30日確定；(2)又於94年2 月間
      ，因違反毒品危害防制條例案件，經本院於94年7 月29日
      ，以94年度訴字第482 號判決，分別判處有期徒刑8 月、
      5 月，並經定應執行刑為有期徒刑1 年，嗣於94年8 月22
      日確定。上開(1)(2)案件，經本院於94年12月30日，以94年
      度聲字第1199號裁定，經定應執行刑為有期徒刑1 年8 月
      確定。(3)又於94年11月間，因違反毒品危害防制條例案件
      ，經本院於95年4 月28日，以95年度訴字第50號判決，分
      別判處有期徒刑11月、8 月，並經定應執行刑為有期徒刑
      1 年5 月，嗣於95年5 月22日確定。復因減刑條例實施，
      上開(3)案件經本院於96年7 月31日，以96年度聲減字第80
      6 號裁定，分別減為有期徒刑5 月又15日、4 月，並經定
      應執行刑為有期徒刑7 月又15日確定後，再與前開(1)(2)案
      件接續執行，於94年10月11日入監執行，並於96年12月31
      日縮刑期滿執行完畢。
（二）乙○○前於87年10月間，因施用毒品案件，經本院於87年
      10月20日，以87年度毒聲字第814 號裁定送觀察、勒戒，
      並於87年10月20日入所執行觀察勒戒後，因認無繼續施用
      毒品傾向，於87年11月10日出所執行完畢，嗣經臺灣新竹
      地方法院檢察署檢察官（下稱檢察官）於87年11月10日，
      以87年度偵字第7240號為不起訴處分確定。
（三）乙○○不知警惕，又於88年1 月間，因施用毒品案件，經
      本院於88年1 月22日，以88年度毒聲字第116 號裁定送觀
      察、勒戒，並於88年1 月22日入所執行觀察勒戒後，因認
      有繼續施用毒品傾向，再經本院於88年3 月10日，以88年
      度毒聲字第417 號裁定，令入戒治處所施以強制戒治1 年
      ，於88年3 月25日入所執行強制戒治，嗣其強制戒治執行
      滿3 月後，經戒治處所認無繼續戒治之必要，經本院於88
      年7 月29日，以88年度毒聲字第1448號裁定停止戒治，於
      88年9 月17日因停止其處分出監，所餘戒治期間付保護管
      束，然乙○○因於此期間內違反保護管束應遵守事項情節
      重大，嗣經本院於89年1 月18日，以89年度毒聲字第117
      號裁定撤銷停止戒治，並於89年5 月23日入所執行其殘餘
      戒治期日，嗣於89年10月29日執行完畢出所；同時本次非
      法施用第二級毒品犯行，亦經本院於88年5 月25日，以88
      年度易字第360 號判決，判處有期徒刑10月，復提起上訴
      ，經臺灣高等法院於88年8 月10日，以88年度上易字第31
      46號判決，駁回上訴確定，並與其他案件經定應執行刑為
      有期徒刑2 年7 月確定，於89年10月29日入監執行，並於
      91年9 月11日縮短刑期假釋付保護管束出監，嗣於92年6
      月3 日保護管束期滿假釋未經撤銷執行完畢。
（四）乙○○竟不知警惕，又於94年2 月間，因施用第一級、第
      二級毒品案件，經本院於94年7 月29日，以94年度訴字第
      482 號判決，分別判處有期徒刑8 月、5 月，並經定應執
      行刑為有期徒刑1 年，嗣於94年8 月22日確定。其執行情
      形詳如前述（一）部分。
（五）乙○○仍不知警惕，又於94年11月間，因施用第一級、第
      二級毒品案件，經本院於95年4 月28日，以95年度訴字第
      50號判決，分別判處有期徒刑11月、8 月，並經定應執行
      刑為有期徒刑1 年5 月，嗣於95年5 月22日確定。其執行
      情形詳如前述（一）部分。
（六）乙○○不知悔改，又於98年5 月間，因施用第一級、第二
      級毒品案件，經檢察官於98年11月13日，以98年度毒偵字
      第889 號，為緩起訴處分，並應於緩起訴期間內遵守及履
      行相關處遇措施與命令。
（七）乙○○竟不知悔改，於前開強制戒治處分執行完畢釋放後
      ，「5 年內再犯」施用毒品案件，並經法院判處罪刑確定
      後，復基於施用第二級毒品甲基安非他命的犯罪意思，於
      99年3 月6 日下午某時許，在新竹縣寶山交流道附近路旁
      車上內，以將甲基安非他命置於玻璃球吸食器內，再以火
      燒烤，吸其煙霧之方式，施用第二級毒品甲基安非他命1
      次。嗣經臺灣新竹地方法院檢察署觀護人室於99年3 月8
      日，通知其定期採尿送驗，結果呈甲基安非他命陽性反應
      ，始悉上情。
三、處罰條文：
    毒品危害防制條例第10條第2 項，刑法第11條前段、第47條
    第1 項、第41條第1 項前段。
四、協商判決除有刑事訴訟法第455 條之4 第1 項第1 款於本訊
    問程序終結前，被告撤銷協商合意或檢察官撤回協商聲請者
    ；第2 款被告協商之意思非出於自由意志者；第4 款被告所
    犯之罪非第455 條之2 第1 項所定得以協商判決者；第6 款
    被告有其他較重之裁判上一罪之犯罪事實者；第7 款法院認
    應諭知免刑或免訴、不受理者情形之一，及違反同條第2 項
    「法院應於協商合意範圍內為判決；法院為協商判決所科之
    刑，以宣告緩刑或2 年以下有期徒刑、拘役或罰金為限」之
    規定者外，檢察官與被告均不得上訴。
五、如有前項得上訴之情形，得自收受宣示判決筆錄送達之日起
    10日內，向本院提出上訴書狀，上訴於第二審法院。
中    華    民    國    99    年    6     月    18    日
                    刑事第九庭書  記  官       王思穎
                            審判長法官         馮俊郎
以上筆錄正本係照原本作成。
中    華    民    國    99    年    6     月    18    日
                              書  記  官       王思穎
附錄本案處罰實體法條全文：
毒品危害防制條例第10條第第2 項：
施用第二級毒品者，處3 年以下有期徒刑。

司法院資訊處製作；財團法人民間司法改革基金會備份。
